臺灣澎湖地方法院民事裁定
110年度訴字第56號
上  訴  人
即  被  告  顏繼來  
            高歐素蘭
被  上訴人
即  原  告  臺灣銀行股份有限公司
法定代理人  許志文  
上列上訴人與被上訴人臺灣銀行股份有限公司間請求確認抵押權
不存在等事件，上訴人對於民國111年8月18日本院第一審判決提
起上訴，本院裁定如下：
    主  文
上訴人應於本裁定送達後7日內，補繳第二審裁判費新臺幣3萬1,
200元，逾期未繳，即駁回上訴。
    理  由
一、按上訴不合程式或有其他不合法之情形而可以補正者，原第
    一審法院應定期間命其補正，如不於期間內補正，應以裁定
    駁回之，民事訴訟法第442條第2項定有明文。次按因債權之
    擔保涉訟，以所擔保之債權額為準；如供擔保之物其價額少
    於債權額時，以該物之價額為準，民事訴訟法第77條之6定
    有明文。又按代位權僅為債權人對於債務人與第三債務人間
    之權利義務關係，非構成訴訟標的之事項，計算訴訟標的價
    額，應就債務人與第三債務人間之權利義務關係定之。查被
    上訴人即原告主張其本於債權人之地位，代位訴請確認上訴
    人即被告間就顏繼來所有如附表所示之土地（下稱系爭土地
    ），於民國104年8月25日向澎湖縣澎湖地政事務所以澎普字
    第000000號辦理債權總金額新臺幣（下同）200萬元之普通
    抵押權設定登記，其所擔保之債權不存在，並請求高歐素蘭
    塗銷上開抵押權設定登記。因系爭土地經鑑價之價額為263
    萬3,590元，有本院民事執行處110年6月8日澎院靜110司執
    仁字第831號函在卷（見本院卷一第33至34頁）可憑，高於
    其所擔保之債權額200萬元，是本件訴訟標的價額自應以系
    爭土地所擔保之債權額200萬元為準。
二、查上訴人對於111年8月18日本院第一審判決提起第二審上訴
    ，本件上訴訴訟標的價額核定為200萬元，如前所述，應徵
    第二審裁判費3萬1,200元，未據上訴人繳納，茲依前揭規定
    ，限上訴人於本裁定送達後7日內補繳，逾期未繳，即駁回
    上訴。　　
三、依民事訴訟法第442條第2項、第121條第1項規定，裁定如主
　　文。　　　　　　　　　　　
中　　華　　民　　國　　111 　年　　9 　　月　  14　　日
                  民事庭  審判長法  官  李昭彥
　　　　　　　　　　　　
　　　　　　　　　　　　        法　官　陳順輝
　　　　　　　　　　　　
　　　　　　　　　　　　　　　　法　官　王偉為
以上正本係照原本作成。
如對本裁定關於核定訴訟標的價額部分抗告，應於裁定送達後10
 日內向本院（澎湖縣○○市○○里○○○000號）提出抗告狀（須附繕
本），並繳納抗告費新臺幣1,000元；關於命補繳裁判費部分不
得抗告。
中　　華　　民　　國　　111 　年　　9 　　月　　14　　日
                                書記官　莊心羽
附表：
編號 土地坐落    面      積 (平方公尺) 權利範圍  縣市 鄉鎮市區 段 地號   1 澎湖縣 ○○市 ○○○段 826 46.78 全部 2 澎湖縣 ○○市 ○○○段 827 108.32 全部 3 澎湖縣 ○○市 ○○○段 935 88.71 2分之1 4 澎湖縣 ○○市 ○○○段 936 101.07 2分之1 5 澎湖縣 ○○市 ○○○段 943 136.96 2分之1 備註： 1.登記權人：高歐素蘭 2.債務人：顏繼來 3.設定義務人：顏繼來 4.澎湖縣澎湖地政事務所澎普字第000000號收件、104年8月25日登記 5.擔保債權總金額：新臺幣200萬元 6.債權額比例：全部 7.清償日期：104年11月12日 8.利息（率）：無 9.遲延利息（率）：無 10.違約金：按每佰元每日1角計算違約金